臺灣彰化地方法院刑事判決
                                     109年度簡上字第93號
上  訴  人  臺灣彰化地方檢察署檢察官
被      告  王建智


上列上訴人因被告毀棄損壞案件，不服本院109年度簡字第960號
，中華民國109年6月12日第一審刑事簡易判決（聲請簡易判決處
刑案號：109年度偵字第3101號），提起上訴，本院管轄之第二
審合議庭判決如下：
    主  文
上訴駁回。
    理  由
一、本案經本院審理結果，認第一審判決認事用法及量刑均無不
    當，應予維持，除證據部分增加被告王建智於本院審理時之
    自白外，其餘均引用第一審判決書（含檢察官聲請簡易判決
    處刑書）記載之犯罪事實、證據及理由（如附件）。
二、上訴人上訴意旨略以：被告王建智不認識告訴人，僅因酒後
    失控，毀損告訴人使用管領之車牌號碼0000-00號自小客車(
    現車主登記為告訴人配偶蘇芸暄)，迄今仍未向告訴人請求
    原諒並賠償，是原審僅判處拘役20日，刑度顯屬過輕，請求
    撤銷原判決等語。
三、本件原審判決以被告犯刑法第354條毀損罪，事證已臻明確
    ，並審酌被告犯罪情節及刑法第57條規定等一切情狀，量處
    拘役20日，併諭知易科罰金之折算標準，認事用法並無違誤
    ，顯已依刑法第57條各款之規定考量本件具體情狀，其量刑
    亦稱妥適。上訴人雖以原審量刑過輕而提起上訴，惟按量刑
    之輕重，係屬事實審法院得依職權自由裁量之事項，苟已斟
    酌刑法第57條各款所列情狀，而未逾越法定刑度，不得遽指
    為違法；且在同一犯罪事實與情節，如別無其他加重或減輕
    之原因，下級審法院量定之刑，亦無失輕之不當情形，則上
    級審法院對下級審法院之職權行使，原則上應予尊重。甚且
    被告與告訴人就本案被告毀棄損壞行為部分，已於民國109
    年9月18日達成調解，並已依約給付調解金，取得告訴人原
    諒等情，此有本院調解程序筆錄及電話洽辦公務紀錄單在卷
    可佐，是告訴人該部分損害已獲得部分減輕。再查無其他加
    重或減免其刑之情事，難認原審認事用法或量刑有何違法或
    不當之情事，本院自應予尊重。從而，上訴人指摘原判決有
    量刑過輕之不當情事，請求撤銷原判決，為無理由，應予駁
    回其上訴。另被告前因違反毒品危害防制條例案件，經臺灣
    新竹地方法院以109年度竹簡字第1144號判決處有期徒刑6月
    確定，於110年2月24日易科罰金執行完畢等情，有被告之臺
    灣高等法院被告前案紀錄表可查，是被告在本案判決前5年
    內曾因故意犯罪受有期徒刑以上刑之宣告並執行完畢，即不
    合於刑法第74條第1項所定之緩刑要件，不得宣告緩刑，併
    此敘明。
據上論斷，應依刑事訴訟法第455條之1第1項、第3項、第368條
、第373條，判決如主文。
本案經檢察官吳怡盈聲請簡易判決處刑，檢察官林子翔到庭執行
職務。
中　　華　　民　　國　　110　年　　4　　月　　19　　日
                  刑事第八庭    審判長法官  梁義順

                                法      官  陳彥志

                                法      官  林于捷
以上正本證明與原本無異。
本件不得上訴。
中　　華　　民　　國　　110 　年　　4 　　月　　19　　日
                                書  記  官  黃鏽金